臺灣臺南地方法院民事裁定
110年度司繼字第2899號
聲  請  人  遠東國際商業銀行股份有限公司


法定代理人  侯金英  



關  係  人  林瑞成律師

上列聲請人聲請對被繼承人邱曉誠選任遺產管理人事件，本院裁
定如下：
    主  文
選任林瑞成律師為被繼承人邱曉誠（男、民國00年0月00日生、
身分證統一編號：Z000000000號，生前最後住所：臺南市○○區○○
街000號十二樓之1，民國110年6月3日死亡）之遺產管理人。
聲請程序費用新臺幣壹仟元由被繼承人邱曉誠之遺產負擔。
    理  由
一、按繼承開始時，繼承人之有無不明者，由親屬會議於一個月
    內選定遺產管理人，並將繼承開始及選定遺產管理人之事由
    ，向法院報明；無親屬會議或親屬會議未於前條所定期限內
    選定遺產管理人者，利害關係人或檢察官，得聲請法院選任
    遺產管理人，並由法院依前項規定為公示催告；公示催告期
    限屆滿，無繼承人承認繼承時，其遺產於清償債權，並交付
    遺贈物後，如有剩餘，歸屬國庫，民法第1177條、第1178條
    第2項、第1185條分別定有明文。
二、本件聲請狀意旨略以：被繼承人邱曉誠為聲請人之債務人，
    惟被繼承人邱曉誠於民國（下同）110年6月3日死亡，其法
    定繼承人均已拋棄繼承，而被繼承人遺有遺產，為確保聲請
    人權益，爰檢具相關資料，向法院聲請為被繼承人選任遺產
    管理人等語。
三、經查，聲請人主張之上開事實，業據其提出戶籍謄本、債權
    證明、本院拋棄繼承公告、繼承系統表及財產清單等件為證
    ，堪信為真實；復查被繼承人邱曉誠之繼承人均已拋棄繼承
    權，業據本院依職權調閱110年度司繼字第2580號拋棄繼承
    卷宗核閱無誤，又未準用民法第1177條規定選定遺產管理人
    ，而聲請人為被繼承人之債權人，故聲請人以利害關係人聲
    請選定被繼承人之遺產管理人，核與上開規定並無不合，應
    予准許。
四、再查，關於選任林瑞成律師為被繼承人邱曉誠之遺產管理人
    部份，本院以110年9月15日南院武家秀110年度司繼字第289
    9號函詢林瑞成律師擔任本件遺產管理人之意願，林瑞成律
    師於110年9月23日回覆本院願意擔任被繼承人邱曉誠之遺產
    管理人且與被繼承人間無親屬或利害關係，有民事陳報狀在
    卷足徵。經本院審酌認林瑞成律師具有法律專業知識及能力
    ，且與被繼承人邱曉誠所遺遺產間無利害關係，若由其擔任
    本事件之遺產管理人，定能秉持其專業倫理擔當此具公益性
    質之職務，並順利達成管理保存及清算遺產之任務。執此，
    本院認為由林瑞成律師擔任被繼承人邱曉誠之遺產管理人，
    應屬妥適，爰裁定如主文。
五、依家事事件法第127條第4項之規定，裁定如主文。
中　　華　　民　　國　　110 　年　　9 　　月　　30　　日
                   家事法庭     司法事務官　田修豪
以上正本係照原本作成。
如對本裁定抗告，須於裁定送達後10日內向本院提出抗告狀，並
應繳納抗告費新臺幣1,000元整。
中　　華　　民　　國　　110 　年　　9 　　月　　30　　日
                                書  記  官　洪培綺